【裁判字號】    91,訴,767
【裁判日期】    920428
【裁判案由】    違反槍砲彈藥刀械管制條例
【裁判全文】
臺灣高雄地方法院刑事判決                          九十一年度訴字第七六七號
    公  訴  人  臺灣高雄地方法院檢察署檢察官
    被      告  甲○○
    指定辯護人  本院公設辯護人乙○○
右列被告因違反槍砲彈藥刀械管制條例案件，經檢察官提起公訴（九十一年度偵字第
一三一八號），本院判決如左：
    主  文
甲○○未經許可，製造其他可發射子彈具有殺傷力之槍枝，處有期徒刑伍年陸月，併
科罰金新臺幣伍萬元，罰金如易服勞役，以新台幣玖佰元即銀元佰元折算壹日。扣
案之仿 WALTHER廠改造手槍壹支（含彈匣壹個，槍枝管制編號：000000000
0號）及具有殺傷力之制式子彈肆顆，均沒收。
    事  實
一、甲○○在民國八十八年中旬某日服役時，某不詳姓名年籍之士兵於不詳處所，將
    口徑０‧三０吋具殺傷力之制式卡賓槍彈及口徑０‧三０吋具殺傷力之制式步槍
    彈各兩顆，交付與甲○○，其即自斯時起未經許可而持有該制式槍彈四顆，並藏
    放於其位於高雄市○○區○○街二五號之住處；後其復於九十年十月間某日，在
    高雄市○○○路四六號「允泰玩具行」，購買仿WALTHER廠Model PPK/S 7.65 mm
    型半自動手槍製造之玩具手槍一支，並由不詳管道取得已貫通之土造金屬槍管一
    支及金屬撞針座，再於其上開高雄市○○區○○街二五號之住處，將仿 WALTHER
    廠Model PPK/S 7.65mm型半自動手槍製造之玩具手槍之塑膠槍管及塑膠撞針座拆
    卸，更換上已貫通之土造金屬槍管及金屬撞針座，改造成為機械性能良好，可擊
    發適用子彈，具殺傷力之槍枝一支（含彈匣一個，槍枝管制編號：000000
    0000號），並於製造完成後即未經許可持有該改造手槍，而藏放於上開南昌
    街住處內。嗣於九十一年一月四日下午四時許，為警於上開南昌街住處查獲，並
    扣得其持有之上開制式槍彈四顆及改造手槍一支。
二、案經高雄縣警察局鳳山分局報請台灣高雄地方法院檢察署檢察官偵查起訴。
    理  由
一、訊據被告甲○○對於在八十八年中旬某日起，持有如附表所示之制式槍彈四顆，
    及於九十年十月間某日，至右揭「允泰玩具行」購買仿 WALTHER廠 Model PPK/S
    7.65mm型半自動手槍製造之玩具手槍一支，再於其右開住處，將上開玩具手槍之
    塑膠槍管及塑膠撞針拆卸，更換上已貫通之土造金屬槍管及金屬撞針而加以改造
    等情，均坦承不諱，惟辯稱：該四顆制式槍彈均是變形彈，根本不可能有殺傷力
    ，另該玩具手槍及土造金屬槍管、金屬撞針座等物，均是在允泰玩具行內購買的
    ，購買時全都是合法的產品，我是因認該玩具槍的塑膠槍管不好看，所以才換上
    金屬槍管，該槍根本沒有擊發過子彈，不可能有殺傷力，也不知道鑑定機關認定
    殺傷力的標準為何云云。經查：
  (一)扣案如附表所示之槍彈四顆，其中兩顆為口徑０‧三０吋制式卡賓槍彈，另兩顆
    為口徑０‧三０吋制式卡賓槍彈，彈殼雖皆有變形之情形，然經拆解檢視，內仍
    具火藥，具殺傷力，此有內政部警政署刑事警察局九十一年一月二十九日（九一
    ）刑鑑字第八一三六號函在卷可憑；另扣案之改造手槍一支，乃係仿WALTHER 廠
    Model PPK/S 7.65mm型半自動手槍製造之玩具手槍（以下簡稱「上開改造前之玩
    具手槍」）更換土造金屬撞針座及已貫通之土造金屬槍管改造而成之改造手槍（
    槍枝管制編號：0000000000號），機械性能良好，可擊發適用子彈，
    具有殺傷力，此有內政部警政署刑事警察局九十一年一月二十九日（九一）刑鑑
    字第八一三六號函在卷可憑，再經本院送法務部調查局鑑定結果仍認：送鑑槍枝
    已有改裝改造之事實，依其機械狀況及結構強度，能發射具有殺傷力之土造改裝
    子彈，此有該局九十一年十二月二十七日調科參字第０九一二三０六六五二０號
    鑑定通知書在卷可憑，該改造手槍經上開專業鑑定機構鑑定後，均認手槍結構已
    足以發射適用之土造子彈，應認已具有殺傷力無訛，被告空言辯稱該制式子彈四
    顆及改造手槍均無殺傷力云云，不足採信。
  (二)被告又供稱上開改造前之玩具手槍及用以換裝之金屬槍管、金屬撞針座，均是在
    允泰玩具行內購買的云云，然證人即允泰玩具行負責人丙○○證稱：我只記得被
    告向我買一支玩具手槍，不記得被告有向我購買槍管，我店內所賣的玩具槍金屬
    槍管均是堵死的，一般玩具店若有賣已貫通的金屬槍管，應該是發射ＢＢ彈玩具
    槍的槍管外管，但該種玩具槍僅能發射ＢＢ彈而已等語明確（見本院九十一年十
    二月六日訊問筆錄）；再查被告所換裝之金屬槍管為土造金屬槍管，並無任何打
    印字樣，槍管外觀粗糙，且口徑顯較一般ＢＢ彈之直徑為大，且被告除更換槍管
    外，尚將上開改造前之玩具手槍原塑膠材質撞針座更換為土造金屬材質撞針座，
    而非僅更換槍管而已，此有內政部警政署刑事警察局九十一年十月二十四日刑鑑
    字第０九一０二七八五五九號函附之鑑驗結果及照片六幀在卷可按；佐以上開改
    造前之玩具手槍經換裝土造金屬槍管及金屬撞針座後，手槍外觀仍維持原狀，且
    機械結構良好，倘如被告所辯稱其並未對購來之金屬槍管作任何加工，則一般用
    以擊發ＢＢ彈之玩具槍零件，應不至與上開改造前之玩具手槍尺寸如此吻合，足
    認被告更換之土造金屬槍管及土造金屬撞針座應非一般市面上販售用以擊發ＢＢ
    彈之玩具槍零件方是；綜上，被告辯稱金屬槍管及撞針座亦是於允泰玩具行內購
    得之合法玩具槍零件云云，尚難採信。
  (三)綜前所述，被告持有制式槍彈四顆，及以將上開玩具手槍更換土造金屬槍管及土
    造金屬撞針座之方式製造具有殺傷力之改造手槍一枝等情，事證已臻明確，被告
    犯行堪以認定。
二、按槍砲彈藥刀械管制條例第十一條第一項所稱「其他可發射金屬或子彈具有殺傷
    力之各式槍砲」，泛指該條例第四條第一項第一款列舉以外，其他可發射金屬或
    子彈具殺傷力之槍砲而言，而扣案之槍枝係由被告以玩具手槍改造而成，已詳述
    如前，核被告所為，係犯槍砲彈藥刀械管制條例第十一條第一項未經許可製造其
    他可發射子彈具殺傷力之改造手槍罪及同條例第十二條第四項未經許可持有子彈
    罪。被告持有改造手槍之低度行為為製造改造手槍之高度行為所吸收，不另論處
    。被告所犯製造改造手槍及持有子彈犯行，為一行為觸犯槍砲彈藥刀械管制條例
    第十一條第一項未經許可製造改造手槍罪及同條例第十二條第四項未經許可持有
    子彈罪二罪名，應從一重以槍砲彈藥刀械管制條例第十一條第一項未經許可製造
    改造手槍罪論處（最高法院九十一年台上字第七一四六號判決可資參照）。公訴
    人漏未斟酌扣案槍枝乃係被告以玩具手槍改造而成，而認被告係犯槍砲彈藥刀械
    管制條例第十一條第四項之未經許可持有其他可發射子彈具殺傷力之改造手槍罪
    ，尚有未洽，惟被告持有改造手槍之低度行為，已為被告製造手槍之高度行為所
    吸收，有實質上一罪之關係，已如前述，是被告製造手槍之行為亦為起訴效力所
    及，本院自應一併審究，且本件為犯罪事實之擴張，亦無變更起訴法條之必要。
    爰審酌被告將購來本無危險性之玩具手槍改造為具有殺傷力之手槍，並持有尚具
    殺傷力之制式子彈，其行為對社會治安具有嚴重之影響，惟念其尚無將之作為不
    法使用，犯後坦承部分犯行，且無犯罪前科，素行尚稱良好等一切情狀，量處如
    主文所示之刑，併就所處罰金刑部分，諭知易服勞役之折算標準。扣案之改造手
    槍一枝（含彈匣一個，槍枝管制編號：0000000000號）及制式子彈四
    顆，經鑑定之結果因均具有殺傷力，已如前述，而為槍砲彈藥刀械管制條例第四
    條所定之槍砲彈藥，均屬違禁物，應依刑法第三十八條第一項第一款之規定，宣
    告沒收之。至槍砲彈藥刀械管制條例第十九條第一項原規定：犯第七條、第八條
    、第十條、第十一條、第十二條一項至第三項、第十三條第一項至第三項之罪，
    經判處有期徒刑者，應於刑之執行完畢或赦免後，令入勞動場所，強制工作，其
    期間為三年；惟該條例第十九條業經立法院三讀通過，予以刪除，並於九十年十
    一月十四日經總統公布，於同年月十六日生效，該強制工作之規定既經刪除，本
    院自不得為強制工作之宣告，併此明。
據上論斷，應依刑事訴訟法第二百九十九條第一項前段，槍砲彈藥刀械管制條第十一
條第一項、第十二條第四項，刑法第十一條前段、第五十五條、第四十二條第二項、
第三十八條第一項第一款，罰金罰鍰提高標準條例第二條，現行法規所定貨幣單位折
算新台幣條例第二條，判決如主文。
中      華      民      國      九十二      年    四    月    二十八    日
                                  臺灣高雄地方法院刑事第一庭
                                      審判長法官  林水城
                                            法官  謝雨真
                                            法官  盧怡秀
右正本證明與原本無異。
如不服本判決，應於判決送達後十日內，向本院提出上訴狀。
                                          書記官  林佳蓉
中      華      民      國      九十二      年    四    月    二十九    日


司法院資訊處製作；財團法人民間司法改革基金會備份。
